臺灣高等法院臺中分院刑事判決
110年度上更一字第101號

上  訴  人  
即  被  告  許程富
選任辯護人  張藝騰律師（法扶律師）
            楊怡婷律師（法扶律師）
上列上訴人因毒品危害防制條例等案件，不服臺灣臺中地方法院
107年度訴字第1951號中華民國108年6月25日第一審判決（起訴
案號：臺灣臺中地方檢察署106年度偵字第32363號、107年度偵
字第2905號、第2907號），提起上訴，前經本院判決後，由最高
法院發回更審，本院判決如下：
    主  文
原判決關於關於附表二編號㈠製造第二級毒品部分撤銷。
許程富犯如附表二編號㈠所示之罪，處如附表二編號㈠所示之刑及
沒收。
    犯罪事實
一、許程富明知甲基安非他命係毒品危害防制條例第2條第2項第
    2款所規定之第二級毒品，不得非法持有、製造，亦明知「
    麻黃草」可以提煉出液態麻黃（Ephedrine），麻黃（Eph
    edrine）係毒品危害防制條例第2條第2項第4款所規定之第
    四級毒品，亦為製造第二級毒品甲基安非他命之先驅原料，
    不得非法製造，竟基於製造第二級毒品甲基安非他命之犯意
    ，自民國106年11月間某日起，在臺中市○區○○街000號8樓之
    2租屋處（下稱上開租屋處）內，以扣案如附表一編號１所示
    之筆記型電腦利用網路搜尋麻黃（Ephedrine）、甲基安非
    他命等毒品提煉製作方法，先自坊間中藥行購買提煉原料麻
    黃草（尚未使用部分扣案如附表一編號２所示），及準備扣
    案如附表一編號４至６、８、、、、、、、所示之工具
    、物品等物，而將麻黃草提煉萃取出液態之第四級毒品即製
    造甲基安非他命之先驅原料麻黃（Ephedrine），再加工過
    濾、蒸餾，復添加其他化學原料及刮取火柴盒上之磷皮萃取
    「紅磷」，以「紅磷法」製造第二級毒品甲基安非他命，已
    製造出扣案如附表一編號９所示之微量甲基安非他命及如附
    表一編號３、７、９、所示之微量毒品先驅原料麻黃（Ephed
    rine）。嗣於106年12月1日上午7時20分許，在許程富上開
    租屋處內，為警持法院核發之搜索票執行搜索，當場查獲許
    程富，並扣得如附表一所示之物，而查悉上情。
二、案經臺中市政府警察局刑事警察大隊報告臺灣臺中地方檢察
    署檢察官偵查起訴。
    理  由
壹、本案審理範圍
　　本案原審判決認定上訴人即被告許程富（下稱被告）所另犯
    、如原審判決書犯罪事實欄二所示轉讓禁藥部分之犯行，經
    被告許程富提起上訴後，前經本院以108年度上訴字第1838
    號判決駁回此部分之上訴，嗣未經檢察官、被告就此部分再
    提起上訴而確定，是本案僅就被告所犯原審判決書犯罪事實
    欄一所示之製造第二級毒品犯行為審理範圍，合先敘明。
貳、證據能力方面
一、按被告以外之人於審判外之陳述，雖不符刑事訴訟法第159
    條之1至第159條之4之規定，而經當事人於審判程序同意作
    為證據，法院審酌該言詞陳述或書面陳述作成時之情況，認
    為適當者，亦得為證據。當事人、代理人或辯護人於法院調
    查證據時，知有第159條第1項不得為證據之情形，而未於言
    詞辯論終結前聲明異議者，視為有前項之同意，刑事訴訟法
    第159條之5定有明文。而其立法意旨在於傳聞證據未經當事
    人之反對詰問予以核實，乃予排斥。惟若當事人已放棄對原
    供述人之反對詰問權，於審判程序表明同意該等傳聞證據可
    作為證據，基於尊重當事人對傳聞證據之處分權，及證據資
    料愈豐富，愈有助於真實發見之理念，此時，法院自可承認
    該傳聞證據之證據能力。經查，本判決所引用下列各項以被
    告以外之人於審判外之陳述為證據方法之證據能力，業經本
    院於準備程序及審判期日時予以提示並告以要旨，而檢察官
    、被告及辯護人均未爭執證據能力，且迄至本院言詞辯論終
    結前均未聲明異議。本院審酌該等資料之製作、取得，尚無
    違法不當之情形，且均為證明犯罪事實存否所必要，認為以
    之作為證據應屬適當，揆諸上開規定，自均具證據能力。
二、本判決所引用之非供述證據，查無有何違反法定程序作成或
    取得之情形，且經本院依刑事訴訟法第164條、第165條踐行
    物證、書證之調查程序，自得採為證據。
參、認定犯罪事實所憑證據及理由：
一、訊據被告於本院準備程序及審理時對於上開犯罪事實均坦承
    不諱（見本院卷第125、193頁），且有臺灣臺中地方法院10
    6年度聲搜字第2496號搜索票影本、臺中市政府警察局刑事
    警察大隊搜索扣押筆錄、扣押物品目錄表〈見臺灣臺中地方
    檢察署（下稱臺中地檢署）106年度偵字第32363號卷（下稱
    ①106偵32363卷）第6至12、93至100頁〉、搜索扣押現場平面
    圖（見①106偵32363卷第33頁）、現場蒐證及扣押物品照片
    （見①106偵32363卷第37至57頁）、房屋租賃契約書暨所附
    房屋內部照片影本（見①106偵32363卷第169至174頁）、扣
    案如附表一編號１筆記型電腦內文件內容為〔溶劑萃取法從麻
    黃草浸漬液提取麻黃素〕資料之照片（見①106偵32363卷第17
    、67頁）、臺中市政府警察局刑案現場勘察報告暨附件刑案
    現場相關位置示意圖、現場照片、證物清單一覽表、送驗證
    物檢視暨秤重紀錄單〈見臺中地檢署107年度偵字第2907號卷
    （下稱④107偵2907卷）第133至185頁〉、內政部警政署刑事
    警察局（下稱刑事警察局）106年12月27日刑鑑字第1068021
    132號鑑定書〈下稱刑事警察局106年12月27日鑑定書，見臺
    中地檢署107年度偵字第2905號卷一（下稱②107偵2905卷一
    ）第129至130頁〉在卷可證，且有扣案如附表一編號１至、
    、、、、所示之物可資佐證。參以扣案如附表一編號９
    所示之液體，經刑事警察局鑑定結果，已檢出微量甲基安非
    他命之情，有刑事警察局106年12月27日鑑定書附卷可按（
    見②107偵2905卷一第129至130頁），足認被告確已在其以麻
    黃草所製造出之液態毒品先驅原料麻黃（Ephedrine）內加
    入紅磷等物，以製造甲基安非他命，而已製成微量甲基安非
    他命無訛。堪認被告上開任意性自白，核與事實相符。
二、次按行為人於甲基安非他命產製過程中，經異構化階段，若
    已產生含甲基安非他命成分之物，縱富含雜質、純度不佳，
    因已處於隨時可供萃取使用之狀態，不論該物為液體或固體
    ，均應認製造第二級毒品之行為已達既遂；至於最後之純化
    階段，僅係去其雜質並使之固化為結晶體，以提高純度、品
    相及方便施用；如謂須俟純化成結晶體始為既遂，不但與甲
    基安非他命製造結果所呈現之化學反應狀態不合，且不足以
    遏阻毒品之擴散，達到刑罰之一般預防功能。扣押物經鑑驗
    結果，已檢出甲基安非他命成分，表示已完成化學反應，而
    處於隨時可供萃取使用之狀態，應認已達既遂階段，而與可
    否達成其實際上之目的（例如：供施用或販賣）無涉。且毒
    品危害防制條例第2條第1項所定：「本條例所稱毒品，指具
    有成癮性、濫用性、對社會危害性之麻醉藥品與其製品及影
    響精神物質與其製品」，係該條例所稱「毒品」之定義性規
    定，並非製造毒品既、未遂之判斷依據。②甲基安非他命之
    製造方法不一，實務上常見有紅磷法（或稱紅磷碘化法）、
    氫氣法（或稱艾蒙德三階段法）。某種製造方法應達如何階
    段始能謂製造程序完成，並無定則，法院實務上無從亦不宜
    定其標準。③甲基安非他命應製造至何階段、呈如何之狀態
    （固態抑液態），或至少應含若干比例之毒品成分，始可供
    施用，並無可供判斷之一致準則；且成癮與否，與施用之頻
    率、數量、持續時間及個人體質等諸多因素有關，毒品成分
    低是否即無「市場需求」或不具成癮性，恐非必然。換言之
    ，若謂成分微量即純度不及1%，尚非可供施用，且不具成癮
    性，而認未遂；則須含若干比例始可供施用或具成癮性？不
    僅不具明確性，法院實務上亦無從認定。何況，以艾蒙德三
    階段法製成之鹵水，或以紅磷法製成之黑色液狀物，雖尚未
    使結晶，若已含甲基安非他命成分，亦無證據證明其絕無施
    用可能或毫無販賣價值。④依上說明，援引毒品條例第2條第
    1項規定，作為判斷製造毒品既、未遂之依據，應有誤會；
    且所持製造程序未完成、不具成癮性、濫用性，或非可供施
    用等因素，不僅有欠明確，於法院實務上亦難以認定。因此
    ，若卷內證據足以證明行為人製造之物品已含甲基安非他命
    成分，不問其製造方法、呈現之狀態或比例若干，即應認屬
    製造既遂。此不僅合於毒品條例之防制毒品危害，維護國民
    健康之立法目的，亦因要件明確，而使人民得以遵循（最高
    法院110年度台上字第395號判決意旨參照）。基上所述，被
    告既以麻黃草為原料提煉麻黃（Ephedrine），作為製造甲
    基安非他命之先驅原料，並進而製造甲基安非他命，且扣案
    如附表一編號９之液體經檢驗結果，已檢出微量甲基安非他
    命成分，雖尚未去除雜質並使之固化為結晶，然揆諸上開說
    明，足認被告製造甲基安非他命行為已達既遂階段。
三、綜上，本案事證明確，被告上揭犯行洵堪認定，應予依法論
    科。
肆、論罪科刑： 　　
一、查被告為上開犯行後，毒品危害防制條例第4條第2項業於109年1月15日修正公布，並於同年7月15日生效施行。修正前毒品危害防制條例第4條第2項規定：「製造、運輸、販賣第二級毒品者，處無期徒刑或7 年以上有期徒刑，得併科新臺幣1,000萬元以下罰金。」修正後則規定：「製造、運輸、販賣第二級毒品者，處無期徒刑或10年以上有期徒刑，得併科新臺幣1,500萬元以下罰金。」比較新舊法結果，修正後之規定係將販賣第二級毒品罪之刑度提高，並未較有利於被告，依刑法第2條第1項之「從舊從輕」原則，被告所為上開犯行，自應適用修正前之毒品危害防制條例第4條第2項規定做為論罪科刑之依據。
二、核被告所為，係犯修正前毒品危害防制條例第4條第2項之製
    造第二級毒品罪。被告係以麻黃草為原料，先從中提煉製造
    毒品先驅原料第四級毒品麻黃（Ephedrine），進而再製造
    第二級毒品甲基安非他命，其製造第四級毒品即毒品先驅原
    料麻黃（Ephedrine）之行為係製造第二級毒品甲基安非他
    命成品之階段所為，不另論罪（最高法院100年度台上字第9
    21號、101年度台上字第5587號判決見解參照）。起訴意旨
    認被告係以一製造行為同時觸犯製造第二級毒品罪及製造第
    四級毒品罪，為想像競合犯，應依刑法第55條規定，從一重
    之製造第二級毒品罪處斷，容有誤會。又被告製造第二級毒
    品既遂後持有第二級毒品，其持有之低度行為應為製造之高
    度行為所吸收，不另論罪。被告自106年11月間某日起至106
    年12月1日為警查獲止，在上開租屋處製造第二級毒品甲基
    安非他命之行為，係於密切接近之時地實施，在主觀上顯係
    基於同一製造第二級毒品之犯意，接續為之，且係侵害同一
    之法益，應認係屬接續犯，而為包括之一罪。
三、又按犯毒品危害防制條例第4條至第8條之罪於偵查及審判中
    均自白者，減輕其刑，為毒品危害防制條例第17條第2項所
    明文。而所謂自白係指對自白之犯罪事實全部或主要部分為
    承認犯罪之供述（最高法院100年度臺上字第4684號判決參
    照）。查被告就上開犯行構成製造第二級毒品既遂罪，業已
    認定如前，而被告於警詢及偵查中訊問時，均否認有製造第
    二級毒品甲基安非他命之犯行，是難認應適用毒品危害防制
    條例第17條第2項規定減輕其刑。被告上訴意旨認：依被告
    於警詢時之供述，應認被告已對製造第二級毒品罪之主要部
    分為肯定供述，於本院審理時復就製造第二級毒品犯行為認
    罪之表示，應合於毒品危害防制條例第17條第2項減刑規定
    云云（見本院108年度上訴字第1838號卷第53頁），難認可
    採。
四、辯護人雖請求依刑法第59條酌量減輕被告之刑云云。然按刑
    法第59條之酌量減輕其刑，必須犯罪另有其特殊之原因與環
    境等等，在客觀上足以引起一般人之同情，認為即予宣告法
    定最低刑期，猶嫌過重者，始有其適用。本案被告製造第二
    級毒品之數量雖非多，與製造甲基安非他命工廠之製造犯行
    固截然有別，惟被告無視國家杜絕毒品犯罪之禁令，竟自行
    以上開方式製造甲基安非他命，惡性非輕，衡諸被告上開犯
    罪情節，實難認定被告之犯行在客觀上有足以引起一般同情
    之情狀，且其所犯製造第二級毒品罪，依修正前毒品危害防
    制條例第4條第2項規定，其最輕本刑為有期徒刑7年，尚難
    謂有失之過苛或情輕法重情形，故本院認並無適用刑法第59
    條規定之餘地，併此敘明。
伍、本院之判斷
一、原審認被告上開所為製造第二級毒品犯行之事證明確，予以
    論罪科刑，固非無見。惟查，原審未及審酌被告上訴本院後
    已坦認犯行，並以此作為對被告有利之科刑斟酌事由，稍有
    未合；又未及審酌毒品危害防制條例第4條第2項修正而未為
    新舊法比較，亦有未洽。被告上訴意旨主張應依毒品危害防
    制條例第17條第2項及刑法第59條規定減輕其刑，依前開肆
    、三、四之說明，固為無理由；惟原判決既有上開瑕疵，自
    應由本院將原判決撤銷之。
二、爰以行為人責任為基礎，審酌被告明知毒品對身心之危害，
    竟無視國家杜絕毒品犯罪之禁令，以上開方式製造第二級毒
    品甲基安非他命，若流入市面，將肇生他人施用毒品之來源
    ，並考量被告犯後終知坦承犯行，尚具悔意，製造之甲基安
    非他命之數量尚不多等情形，又衡酌被告之犯罪動機、目的
    、手段，再兼衡被告自承之教育智識程度、生活狀況、素行
    品行等一切情狀（見原審卷148頁），量處如附表二編號㈠所
    示之刑。
三、沒收部分：
（一）按查獲之第一、二級毒品及專供製造或施用第一、二級毒
      品之器具，不問屬於犯罪行為人與否，均沒收銷燬之；犯
      第4條至第9條、第12條、第13條或第14條第1項、第2項之
      罪者，其供犯罪所用之物，不問屬於犯罪行為人與否，均
      沒收之，毒品危害防制條例第18條第1項前段、第19條第1
      項分別定有明定。次按毒品危害防制條例第18條第1項前
      段之規定，應予沒收銷燬之毒品，以經查獲之第一、二級
      毒品為限。又毒品依其成癮性、濫用性及對社會危害性，
      共分為4級，上開條例並就製造、運輸、販賣、意圖販賣
      而持有、以非法方法使人施用、引誘他人施用及轉讓不同
      等級之毒品等行為，分別定其處罰。然鑑於第三、四級毒
      品均係管制藥品，特於同條例第11條之1明定無正當理由
      ，不得擅自持有；第18條第1項後段復規定查獲之第三、
      四級毒品，無正當理由而擅自持有者，沒入銷燬之。從而
      ，依同條例第18條第1項後段應沒入銷燬之毒品，專指查
      獲施用或持有之第三、四級毒品而言；倘係查獲製造、運
      輸、販賣、意圖販賣而持有、以非法方法使人施用、引誘
      他人施用或轉讓第三、四級毒品，既屬同條例相關法條明
      文規定處罰之犯罪行為，即非該條項應依行政程序沒入銷
      燬之範圍。又同條例第19條第1項所定「供犯罪所用之物
      」，係指犯第4條至第9條、第12條、第13條或第14條第1
      項、第2項之罪所用之物，不包括毒品本身在內，是尚不
      得援用此項規定為第三、四級毒品之沒收依據。再同條例
      對於查獲之製造、運輸、販賣、意圖販賣而持有、以非法
      方法使人施用、引誘他人施用及轉讓第三、四級毒品之沒
      收，並無特別規定，如其行為已構成犯罪，則該毒品即屬
      不受法律保護之違禁物，應回歸刑法之適用，依刑法第38
      條第1項之規定沒收之，始為適法（最高法院98年度台上
      字第2889號、98年度台上字第6117號、96年度台上字第72
      8號判決參照）。
（二）扣案如附表一編號９所示之物，經鑑驗結果含有微量第二
      級毒品甲基安非他命成分（詳如附表一編號９「備註」欄
      所示），而其上所含之第二級毒品甲基安非他命成分，衡
      情均無法完全析離，當應整體視為第二級毒品甲基安非他
      命，且該甲基安非他命係被告本案犯罪事實一所製造之甲
      基安非他命，業已認定如前，應依毒品危害防制條例第18
      條第1項前段規定，宣告沒收銷燬之；至於鑑驗用罄部分
      ，則因不復存在，自不為沒收之諭知。
（三）扣案如附表一編號２、３、７、所示之物，經鑑驗結果，均
      檢出第四級毒品成分（詳如附表一編號２、３、７、「備註
      」欄所示），而其上所含之第四級毒品毒品先驅原料麻黃
      （Ephedrine）或假麻黃（Pseudoephedrine）成分，衡
      情均無法完全析離，當應整體視為第四級毒品，且該第四
      級毒品均係被告所有，且係本案犯罪事實一所準備用以製
      造毒品之原料或所製造之第四級毒品，雖非屬毒品危害防
      制條例第18條第1項中段應依行政程序沒入銷燬之範圍，
      然因該毒品為不受法律保護之違禁物，本院酌以如宣告沒
      收，並查無過苛調節條款之適用（刑法第38條之2第2項）
      ，自應依刑法第38條第1項之規定，不問屬於犯罪行為人
      與否，均宣告沒收之；至於鑑驗用罄部分，則因不復存在
      ，自不為沒收之諭知。
（四）扣案如附表一編號４至６、８、、所示之物之所有權人、
      用途，如該等附表、編號「所有權人，用途」欄所示，業
      據被告於原審審理時陳明在卷（見原審卷第120至139頁）
      ，堪認該等物品係被告所有，供其犯製造第二級毒品罪所
      用之物，業已認定如前，均應依毒品危害防制條例第19條
      第1項規定，宣告沒收之。
（五）扣案如附表一編號、、所示之物之所有權人、用途，
      如該等附表、編號「所有權人，用途」欄所示，業據被告
      於原審審理時陳明在卷（見原審卷第120至139頁），堪認
      該等物品係被告所有，而被告既均尚未實際用於製造毒品
      ，應認僅係犯罪預備之物，本院酌以如宣告沒收，並查無
      過苛調節條款之適用，自應依刑法第38條第2項前段規定
      ，均予以宣告沒收之。
（六）按毒品危害防制條例第19條第1項規定：「犯第4條至第9
      條、第12條、第13條或第14條第1項、第2項之罪者，其供
      犯罪所用之物，不問屬於犯罪行為人與否，均沒收之。」
      ，係立法者為有效防制毒品犯罪，乃採絕對義務沒收主義
      ，以預防並遏止犯罪，為刑法第38條第2 項前段關於職權
      沒收之特別規定，固應優先適用，但法律縱有「不問屬於
      犯罪行為人與否」之沒收條款，也不能凌駕於憲法上正當
      法律程序及比例原則之要求。換言之，就踐行正當法律程
      序以觀，所稱「不問屬於犯罪行為人與否」，仍應區別可
      能沒收主體為「犯罪行為人」或「犯罪行為人以外之第三
      人」，而踐行相應之刑事沒收程序，彼此互斥，不容混淆
      ；就運用比例原則而言，不論可能沒收之物係犯罪行為人
      所有或第三人所有、不分沒收標的為原客體或追徵其替代
      價額，均有刑法第38條之2第2項過苛條款之調節適用，始
      合乎沒收新制之立法體例及立法精神（最高法院107年度
      台上字第4337號、108年度台上字第2421號判決意旨參照
      ）。查被告於原審審理時陳稱：扣案如附表一編號１所示
      之物係林○○所有，我有用以找106年度偵字第32363號卷第
      67頁（即溶劑萃取法從麻黃草浸漬液提取麻黃素）資料；
      扣案如附表一編號所示之物係房東所有，我有用以蒸發
      所煮之麻黃草水分等語（見原審卷第135頁），核與證人
      林○○於警詢時證稱扣案如附表一編號１所示之物係其所有
      ；扣案如附表一編號所示之物係房東所有等情相符（見①
      106偵32363卷第64頁），復有房屋租賃契約書所附房屋內
      部照片影本即有烘乾機1臺（見①106偵32363卷第173頁）
      在卷可稽，被告此部分陳述應與事實相符。本院審酌林○○
      及房東均無從斟酌被告借用上開物品之用途為何而為不知
      情之善意第三人，且衡以案發時網際網路已相當發達，各
      式各樣之電子設備均可隨時連結上網查詢資料，被告本身
      亦有如附表編號60、61所示之手機可隨時上網查詢資料，
      是以被告使用如附表一編號１所示之筆記型電腦上網查詢
      製毒相關資料，應係偶然之狀態下所為，並非專以之為犯
      罪工具，林○○亦無從預料；另房東提供如附表一編號所
      示之烘乾機，使房客得以烘乾碗筷亦屬正常，實無從預料
      被告會使用作為烘乾麻黃草使用，且上開物品均非被告主
      要之製毒工具。考量上開情狀，若宣告沒收上開物品，對
      被告犯罪預防並無助益，對第三人亦有過苛之虞，爰依刑
      法第38條之2第2項規定不予宣告沒收，附此敘明。
（七）扣案如附表一編號至所示之甲基安非他命7包，經鑑定
      結果，均檢出甲基安非他命成分（詳如附表一編號至「
      備註」欄所示）。而被告於原審審理時陳稱：該甲基安非
      他命7包均係我所有，我是從該7包甲基安非他命中拿出一
      部分甲基安非他命放入吸食器內供蔡易璋、周明慶、馬興
      龍、劉垣傑施用，剩下的甲基安非他命放在保險箱內等語
      （見原審卷第136、137頁）。是以此部分與被告製造第二
      級毒品之犯行無關，不於本案予以宣告沒收。
（八）扣案如附表一編號所示之吸食器2組，被告於原審審理時
      固陳稱：2組均係我所有，惟僅其中1組吸食器為本案犯罪
      事實二轉讓甲基安非他命所用之吸食器等語（見原審卷第
      136頁）。是以此部分與被告製造第二級毒品之犯行無關
      ，不於本案予以宣告沒收。
（九）扣案如附表一編號所示之物，係被告所有，且係被告與
      蔡易璋、周明慶、劉垣傑聯繫所用之手機（含用以上網之
      門號），業據被告於原審審理時陳明在卷（見原審卷第13
      8頁），然此部分尚乏證據證明與被告製造第二級毒品之
      犯行有關，故不於本案予以宣告沒收。
（十）按案內扣押之贓證物品，縱屬違禁物，既與判決所認定之
      犯罪無關，即不能於該犯罪諭知之主刑項下，併予宣告沒
      收無關之違禁物（最高法院97年度臺非字第582號判決參
      照）。查扣案如附表一編號至所示之物，經送鑑驗結果
      固均檢出毒品成分（詳如附表一編號至「備註」欄所示
      ），然被告於原審審理時稱：扣案如附表一編號、所示
      之物係我自己要施用之毒品，均與本案無關，扣案如附表
      一編號所示之物，我不知所有權人為何等語（見原審卷
      第134、135頁），而無證據足證與本案之犯罪事實相關，
      是不得在本案宣告沒收銷燬。
（十一）扣案如附表一編號至、至、至、、、、、
      所示之物之所有權人、用途，如該等附表、編號「所有權
      人，用途」欄所示，業據被告於原審審理時陳明在卷（見
      原審卷第120至139頁），而無證據足證為係本案供犯罪所
      用、犯罪預備之物或犯罪所生之物或因本案犯罪所得之物
      ，即均無證據足證與本案之犯罪事實相關，故皆不得在本
      案宣告沒收。
據上論斷，應依刑事訴訟法第369條第1項前段、第364條、第299
條第1項前段，毒品危害防制條例第4條第2項(修正前)、第18條
第1項前段、第19條第1項，刑法第11條、第2條第1項前段、第38
條第1項、第2項前段、第38條之2第2項，判決如主文。　　
本案經檢察官林俊杰提起公訴，檢察官郭景東到庭執行職務。
中　　華　　民　　國　　110 　年　　10　　月　　26　　日
            刑事第九庭   審判長法　官　紀  文  勝
                               法　官  姚  勳  昌
                               法　官  紀  佳  良 
以上正本證明與原本無異。
如不服本判決應於收受送達後20日內向本院提出上訴書狀，其未
敘述上訴理由者，並得於提起上訴後20日內向本院補提理由書狀
（均須按他造當事人之人數附繕本）「切勿逕送上級法院」。因
疫情而遲誤不變期間，得向法院聲請回復原狀。 

                               書記官  洪  鴻  權 
　　　　　　　　　　　　　　　 
中　　華　　民　　國　　110 　年　　10　　月　　27　　日

附表一：

編 號 扣押物 品目錄 表所載 之編號 扣押物品名稱及 數量 所有權人，用 途 備註 １ 1 筆記型電腦1臺 林○○所有， 許程富用以找 〔溶劑萃取法 從麻黃草浸漬 液提取麻黃素 〕資料（見① 106偵32363卷 第67頁） 照片：見④107偵2907卷 第145頁 ２ 2 麻黃草1包（驗 餘淨重30.87公 克） 許程富所有， 要製造麻黃 （Ephedrine ）所用，而尚 未使用部分 鑑定結果：檢出微量第四 級毒品：毒品先驅原料麻 黃（Ephedrine）、假 麻黃（Pseudoephedrin e）成分，驗餘淨重30.87 公克 ＜上開刑事警察局106年 12月27日鑑定書（見② 107偵2905卷一第129至 130頁）＞ 照片：見④107偵2907卷 第149、150頁 ３ 3 麻黃草萃取液1 鍋（驗餘淨重 11.08公克） 許程富所有， 許程富以麻黃 草所煮出之麻 黃草萃取液 鑑定結果：檢出微量第四 級毒品：毒品先驅原料麻 黃（Ephedrine）成分 ，驗餘淨重11.08公克 ＜上開刑事警察局106年 12月27日鑑定書（見② 107偵2905卷一第129至 130頁）＞ 照片：見④107偵2907卷 第150頁 ４  陶瓷鍋1個 許程富所有， 用來煮上開編 號３之麻黃草 萃取液 即用來煮上開編號３麻黃 草萃取液之鍋具＜臺中市 政府警察局107年度大型 保字第30號扣押物品清單 編號2（見④107偵2907卷 第212頁）＞ 照片：見④107偵2907卷 第150頁背面 ５ 4 蒸餾用具（含蒸 餾架、蒸餾瓶、 溫度計）1組 許程富所有， 蒸餾麻黃草使 用 照片：見④107偵2907卷 第150頁背面 ６ 5 瓦斯爐1組 許程富所有， 加熱蒸餾瓶使 用 照片：見④107偵2907卷 第151頁 ７ 6 麻黃草萃取液1 瓶（驗餘淨重 9.17公克） 許程富所有， 許程富從編號 ⒊舀出來之麻 黃草萃取液 鑑定結果：檢出微量第四 級毒品：毒品先驅原料麻 黃（Ephedrine）成分 ，驗餘淨重9.17公克 ＜上開刑事警察局106年 12月27日鑑定書（見② 107偵2905卷一第129至 130頁）＞ 照片：見④107偵2907卷 第152頁 ８  玻璃瓶1個 許程富所有， 用來裝上開編 號７之麻黃草 萃取液 即用來盛裝上開編號７麻 黃草萃取液之瓶子＜臺中 市政府警察局107年度大 型保字第30號扣押物品清 單編號38（見④107偵 2907卷第214頁背面）＞ 照片：見④107偵2907卷 第152頁 ９ 7 麻黃草萃取液1 瓶（驗餘淨重 21.57公克） 許程富所有， 許程富從編號   舀出來之麻 黃草萃取液 鑑定結果：檢出微量第二 級毒品甲基安非他命及微 量第四級毒品：毒品先驅 原料麻黃（Ephedrine ）成分，驗餘淨重21.57 公克 ＜上開刑事警察局106年 12月27日鑑定書（見② 107偵2905卷一第129至 130頁）＞ 照片：見④107偵2907卷 第152頁  8 量筒、燒杯、滴 管1組 許程富所有， 準備要蒸餾麻 黃草使用，尚 未使用 照片：見④107偵2907卷 第152頁背面  9 麻黃草萃取液（ 含濾紙、漏斗、 燒杯）1組 許程富所有， 許程富從編號   舀出來並過 濾之麻黃草萃 取液 鑑定結果：檢出微量第四 級毒品：毒品先驅原料麻 黃（Ephedrine）成分 ，驗餘淨重8.07公克 ＜上開刑事警察局106年 12月27日鑑定書（見② 107偵2905卷一第129至 130頁）＞ 照片：見④107偵2907卷 第153頁  10-1 甲苯3瓶 許程富所有， 與本案無關 照片：見④107偵2907卷 第171頁背面  10-2 乙醚2瓶 許程富所有， 與本案無關 照片：見④107偵2907卷 第171頁反面  10-3 乙醇1瓶 許程富所有， 與本案無關 照片：見④107偵2907卷 第172頁  10-4 鹽酸2瓶 許程富所有， 與本案無關 照片：見④107偵2907卷 第172頁  10-5 濃銨水1瓶 許程富所有， 與本案無關 照片：見④107偵2907卷 第172頁背面  10-6 二甲苯1瓶 許程富所有， 與本案無關 照片：見④107偵2907卷 第172頁反面  10-7 乙酸乙酯1瓶 許程富所有， 與本案無關 照片：見④107偵2907卷 第173頁  10-8 硝酸1瓶 許程富所有， 與本案無關 照片：見④107偵2907卷 第173頁  10-9 硫酸1瓶 許程富所有， 與本案無關 照片：見④107偵2907卷 第173頁反面  10-10 磷酸1瓶 許程富所有， 與本案無關 照片：見④107偵2907卷 第173頁反面  10-11 石油醚1瓶 許程富所有， 將所煮麻黃草 之水分蒸乾 照片：見④107偵2907卷 第174頁  10-12 二氯甲烷1瓶 許程富所有， 與本案無關 照片：見④107偵2907卷 第174頁  10-13 高錳酸鉀1瓶 許程富所有， 與本案無關 照片：見④107偵2907卷 第174頁反面  10-14 鋁粉1瓶 許程富所有， 與本案無關 見照片：④107偵2907卷 第174頁反面  10-15 氯化鈣1瓶 許程富所有， 與本案無關 照片：見④107偵2907卷 第175頁  10-16 異丙醇1瓶 許程富所有， 與本案無關 照片：見④107偵2907卷 第175頁  10-17 正己烷1瓶 許程富所有， 與本案無關 照片：見④107偵2907卷 第175頁反面  10-18 硫酸銅1瓶 許程富所有， 與本案無關 照片：見④107偵2907卷 第175頁反面  10-19 碳酸鈉1瓶 許程富所有， 與本案無關 照片：見④107偵2907卷 第176頁  10-20 沸石1瓶 許程富所有， 與本案無關 照片：見④107偵2907卷 第176頁  10-21 粗鹽1包 許程富所有， 與本案無關 照片：見④107偵2907卷 第176頁反面  10-22 硫酸鎂1瓶 許程富所有， 與本案無關 照片：見④107偵2907卷 第176頁反面  10-23 硫酸銨1瓶 許程富所有， 與本案無關 照片：見④107偵2907卷 第177頁  10-24 草酸4包 許程富所有， 與本案無關 照片：見④107偵2907卷 第177頁  11 吹風機1臺 許程富所有， 與本案無關 照片：見④107偵2907卷 第177頁反面  12 夾鏈袋6包 許程富所有， 分裝自己要施 用之毒品，與 本案無關 照片：見④107偵2907卷 第154頁  13 酸鹼測試儀2支 許程富所有， 預備用來測試 所煮麻黃草之 PH值，尚未實 際使用 照片：見④107偵2907卷 第178頁  14 有機化學書1本 許程富所有， 與本案無關 照片：見④107偵2907卷 第178頁  15 磅秤2臺 許程富所有， 許程富購買甲 基安非他命或 分裝甲基安非 他命時秤重用 ，與本案無關 照片：見④107偵2907卷 第178頁反面  16 結晶1個（驗餘 淨重30.32公克 ） 許程富所有， 與本案無關 鑑定結果：未檢出第二級 毒品甲基安非他命、第四 級毒品：毒品先驅原料麻 黃（Ephedrine）、去 甲麻黃（新麻黃） （Phenylpropanolamine 、Norephedrine）、甲基 麻黃（Methylephedrin e）等成分 ＜上開刑事警察局106年 12月27日鑑定書（見② 107偵2905卷一第129至 130頁）＞ 照片：見④107偵2907卷 第163頁  17 濾網1支 許程富所有， 用以濾所煮麻 黃草萃取液的 渣 照片：見④107偵2907卷 第179頁反面  18 封口機1臺 許程富所有， 與本案無關 照片：見④107偵2907卷 第179頁  19 毒品咖啡包3包 許程富所有， 許程富自己要 施用的，與本 案無關 鑑定結果：3包外觀型態 均相似，驗前總淨重3.58 公克，隨機抽檢1包，淨 重1.22公克，驗餘淨重0. 67公克，檢出微量第二級 毒品甲氧基甲基安非他命 （Methoxymethamphetami ne、MMA）、第三級毒品 4-甲基甲基卡西酮（ 4-methylmethcathinone 、Mephedrone、4-MMC） ＜上開刑事警察局106年 12月27日鑑定書（見② 107偵2905卷一第129至 130頁）＞ 照片：見④107偵2907卷 第180頁反面  20 甲基安非他命2 包（驗餘淨重分 別為0.0126公克 、0.1029公克） 不知所有權人 ，與本案無關 鑑定結果：均檢出甲基安 非他命成分，驗餘淨重分 別為0.0126公克、0.1029 公克） ＜草屯療養院106年12月 15日鑑驗書（見②107偵 2905卷一第125至126頁） ＞ 照片：見④107偵2907卷 第181頁  21 第二級毒品3,4- 亞甲基雙氧安非 他命（MDA）藍 色錠劑2顆 許程富所有， 許程富自己要 施用的，與本 案無關 鑑定結果：檢出3,4-亞甲 基雙氧安非他命（MDA） 成分，驗餘淨重0.4571公 克 ＜草屯療養院106年12月 15日鑑驗書（見②107偵 2905卷一第125至126頁） ＞ 照片：見④107偵2907卷 第182頁  22 攪拌器1臺 許程富所有， 磨魚飼料使用 ，與本案無關 照片：見④107偵2907卷 第164頁反面  23 烘乾機1臺 許程富之屋主 所有，用以蒸 發所煮之麻黃 草水分 照片：見④107偵2907卷 第160頁正反  24 吸食器2組 許程富所有， 本案犯罪事實 二轉讓甲基安 非他命時所用 之吸食器   25 保險箱1個 許程富所有， 用以放置附表 一編號至 所示之甲基安 非他命，與本 案無關 照片：見④107偵2907卷 第182頁反面  25-1 甲基安非他命1 包（驗餘淨重 3.0674公克） 許程富所有， 本案轉讓甲基 安非他命所剩 之甲基安非他 命 鑑定結果：檢出甲基安非 他命成分，驗餘淨重3.06 74公克 ＜草屯療養院106年12月 15日鑑驗書（見②107偵 2905卷一第125至126頁） ＞ 照片：見④107偵2907卷 第183頁  25-2 甲基安非他命1 包（驗餘淨重 0.8940公克） 許程富所有， 本案轉讓甲基 安非他命所剩 之甲基安非他 命 鑑定結果：檢出甲基安非 他命成分，驗餘淨重0.89 40公克 ＜草屯療養院106年12月 15日鑑驗書（見②107偵 2905卷一第125至126頁） ＞ 照片：見④107偵2907卷 第183頁  25-3 甲基安非他命1 包（驗餘淨重 3.1594公克） 許程富所有， 本案轉讓甲基 安非他命所剩 之甲基安非他 命 鑑定結果：檢出甲基安非 他命成分，驗餘淨重3.15 94公克 ＜草屯療養院106年12月 15日鑑驗書（見②107偵 2905卷一第125至126頁） ＞ 照片：見④107偵2907卷 第183頁  25-4 甲基安非他命1 包（驗餘淨重 3.2013公克） 許程富所有， 本案轉讓甲基 安非他命所剩 之甲基安非他 命 鑑定結果：檢出甲基安非 他命成分，驗餘淨重3.20 13公克 ＜草屯療養院106年12月 15日鑑驗書（見②107偵 2905卷一第125至126頁） ＞ 照片：見④107偵2907卷 第183頁  25-5 甲基安非他命1 包（驗餘淨重 3.2062公克） 許程富所有， 本案轉讓甲基 安非他命所剩 之甲基安非他 命 鑑定結果：檢出甲基安非 他命成分，驗餘淨重3.20 62公克 ＜草屯療養院106年12月 15日鑑驗書（見②107偵 2905卷一第125至126頁） ＞ 照片：見④107偵2907卷 第183頁  25-6 甲基安非他命1 包（驗餘淨重 3.2046公克） 許程富所有， 本案轉讓甲基 安非他命所剩 之甲基安非他 命 鑑定結果：檢出甲基安非 他命成分，驗餘淨重3.20 46公克 ＜草屯療養院106年12月 15日鑑驗書（見②107偵 2905卷一第125至126頁） ＞ 照片：見④107偵2907卷 第183頁  25-7 甲基安非他命1 包（驗餘淨重 3.2083公克） 許程富所有， 本案轉讓甲基 安非他命所剩 之甲基安非他 命 鑑定結果：檢出甲基安非 他命成分，驗餘淨重3.20 83公克 ＜草屯療養院106年12月 15日鑑驗書（見②107偵 2905卷一第125至126頁） ＞ 照片：見④107偵2907卷 第183頁  26 石灰1包 許程富所有， 與本案無關 照片：見④107偵2907卷 第145頁反面  27（原 為26） 火柴盒1包 許程富所有， 許程富準備將 該火柴盒上之 紅磷刮下來， 尚未使用部分   30 手機1支（含門 號0000000000號 SIM卡1張） 手機為許程富 所有，門號所 有權人不詳， 與本案無關   31 手機1支（含門 號0000000000號 SIM卡1張） 許程富所有， 本案與蔡易璋 、周明慶、劉 垣傑聯絡轉讓 禁藥事宜所使 用  扣案時持有人：許程富 扣押地點：臺中市○區○○街000號8樓之2 扣押物品目錄表卷頁：①106偵32363卷第71至74頁 備註：上開刑事警察局106年12月27日鑑定書所載，上開鑑定結果，微量 係為純度未達1%，故無法據以估算（總）純質淨重（見②107偵2905卷一 第130頁）。     


附表二：

編 號 犯罪事實 罪刑 ㈠ 如犯罪事實欄一所載 許程富製造第二級毒品，處有期徒刑柒年貳月。 扣案如附表一編號9所示之物，沒收銷燬之。扣案如附表一編號2至8、10、11、22、38、42、59所示之物，均沒收之。